# 请教以下业务如何会计处理？

提问人：wx_5a74204aaf76 时间：2021-07-09 23:33:08
请教陈版主，我公司想修建一酒店，但资金短缺，无力自行修建。目前与一家企业谈好合作，双方约定，由对方出资2.5亿元修建酒店（修建酒店形成的产权是我公司），酒店修好后，前 20 年由出资企业运营，运营所得由出资企业拥有。 20 年期满，出资企业将该酒店移交给我公司。
请问：1.我公司何时确认固定资产，固定资产的入账价值怎么确定？
2.出资企业运营期间，我公司是否需要确认收入呢？如何确认呢？

回答人：chenyiwei
在 20 年运营期内，本企业尚不控制该酒店，故该酒店不能确认为本企业的资产。该交易的实质更接近于：本企业向合作方出租土地使用权 20 年，其租金为 20 年期满后收回的酒店的届时价值。
假设该酒店的可使用年限是 50 年，则 20 年后的价值=2.5亿元*(50-20)/50=1.5亿元，每年的土地租金收入为1.5/20=750万元。
每年确认租金收入：借：其他非流动资产 750 （万元，下同），贷：其他业务收入 750
20 年后收回酒店时：借：固定资产（或投资性房地产） 15000 ，贷：其他非流动资产 15000